【裁判字號】    92,親,39
【裁判日期】    920429
【裁判案由】    否認子女
【裁判全文】
臺灣高雄地方法院民事判決  九十二年度親字第三九號
    原      告    丙○○
    被      告    乙○○
    兼法定代理人  甲○○
                          送達.
右當事人間請求否認子女事件，本院判決如左：
    主      文
原告之訴駁回。
訴訟費用由原告負擔。
    事實及理由
一、原告起訴略以：原告與被告甲○○於民國九十年九月間相戀同居，被告甲○○於
    九十一年四月六日產下一子即被告乙○○，因此兩造遂於九十一年三月三十日補
    辦結婚登記。被告甲○○因煙毒案被通緝中，無法親自哺育小孩，因此將被告乙
    ○○送往社會局托嬰，惟據社會局通報，被告甲○○在產下被告乙○○之前，已
    產下三名子女，分別送與第三人領養，因此原告有合理之懷疑被告乙○○亦非原
    告之婚生長子，爰依民法第一千零六十三條提起本件訴訟等語，並提出戶籍謄本
    一份。並聲明：請求確認被告乙○○非被告甲○○自原告受胎所生之婚生子。
二、按原告之訴依其所訴之事實，在法律上顯無理由者，法院得不經言詞辯論，逕以
    判決駁回之，民事訴訟法第二百四十九條第二項定有明文。次按妻之受胎，係在
    婚姻關係存續中者，推定其所生子女為婚生子女；前項推定，如夫妻之一方能證
    明妻非自夫受胎者，得提起否認之訴。但應於知悉子女出生之日起，一年內為之
    ；又從子女出生日回溯第一百八十一日起至第三百零二日止，為受胎期間。此復
    為民法第一千零六十三條、第一千零六十二條第一項所明定。而民法第一千零六
    十三條第一項所為婚生子女法律上之推定係於無反證時推定其事實之存在，倘能
    證明事實與此推定相反，則第二項賦予夫妻雙方之否認權，惟其前提必須受胎期
    間係在婚姻關係存續中，始有上開法律上婚生子女之推定，進而夫妻雙方始有否
    認權。
三、經查，原告主張被告乙○○於九十一年四月六日出生，原告與被告甲○○係於九
    十一年三月三十日結婚，固有其所提之戶籍謄本一份在卷可憑。然由被告乙○○
    出生之日回溯第一百八十一日起至第三百零二日止之受胎期間，原告與被告甲○
    ○尚未結婚，是被告乙○○之受胎期間顯非在原告與被告甲○○之婚姻關係存續
    中，是被告乙○○自不受上開婚生子女之推定，自與上開否認權行使之規定要件
    不合，揆諸前開說明，原告依民法第一千零六十三條第二項之規定訴請確認被告
    乙○○非被告甲○○自原告受胎所生之婚生子云云，在法律上顯無理由，爰不經
    言詞辯論，予以駁回。
四、據上論結，本件原告之訴顯無理由，依民事訴訟法第二百四十九條第二項、第七
    十八條，判決如主文。
中      華      民      國    九十二    年      四      月    二十九    日
                              臺灣高雄地方法院家事法庭
~B法      官  劉建利
右正本證明與原本無異。
如不服本判決，應於送達後廿日內，向本院提出上訴狀。
中      華      民      國    九十二    年      四      月    二十九    日
~B法院書記官  鄭裕一


司法院資訊處製作；財團法人民間司法改革基金會備份。
